# **ERLON BARBOSA SENA**



erlonecia@msn.com



22999300368



Rua José Pedro Xavier 71, Silva Jardim, RJ 28820000

# SITES, PORTFÓLIOS E PERFIS

- https://www.linkedin.c om/in/erlon-barbosasena-3b022622b
- https://github.com/erl onbs

# FORMAÇÃO ACADÊMICA

Tecnólogo da
Computação: Tecnologia
em Sistemas da
Computação
Universidade Federal
Fluminense, Niterói, RJ,
Dezembro 2021

#### **RESUMO PROFISSIONAL**

Experiência de vários anos com assistência técnica de hardware e softwares de desktops e notebooks. Conhecimento em esquemas elétricos de placas de notebooks. Foco na qualidade do atendimento ao cliente e pontualidade na entrega dos serviços, obtendo o reconhecimento profissional dos clientes. Formado em dezembro de 2021 no curso de Tecnologia de sistemas da Computação pela UFF. Atualmente estudando na DevSuperior, fazendo os Bootcamps de Spring e React .

#### HISTÓRICO PROFISSIONAL

Novembro 2010 - Atual

Erlon B Sena Computadores - Técnico em manutenção de equipamentos de informática, Silva Jardim, RJ

- Substituição de componentes danificados sempre que necessário, entrando em contato com fornecedores e fazendo pedidos de orçamento em parceria com o setor de compras.
- Realização de cadastro do cliente e do serviço no sistema próprio de forma a organizar as demandas de trabalho.
- Reparo de computadores desktop e notebooks, realizando trocas de peças (hardware) e instalação de programas (software), conforme a ordem de serviço.
- Suporte remoto ao cliente para solução de problemas encontrados no uso do software, minimizando transtornos.
- Atendimento de chamadas de manutenção e reparo nos circuitos de placas mãe de notebooks e desktops.
- Realização dos testes finais das máquinas (notebooks e desktops) conforme o procedimento estabelecido pelo setor de TI, garantindo a liberação dos computadores que estivessem dentro dos padrões de qualidade da empresa.
- Realização de suporte presencial e remoto para problemas técnicos em equipamentos de informática, garantindo atendimento em tempo hábil de acordo com o nível de serviço.

Abril 2006 - Maio 2007

# **L B Sena Decorações - Me - Gerente de produção**, Silva Jardim, RJ

- Gestão da alocação de recursos e materiais para diversos projetos simultâneos, de acordo com as prioridades da empresa.
- Superação das metas da empresa em parceria com a equipe através da atualização de estratégias e processos de produção.
- Entrega de serviço excepcional para cada cliente, acompanhando de perto os seus pedidos.
- Gerenciamento dos funcionários, supervisionando os seus serviços e treinamento.

Setembro 2003 - Julho 2005

#### Bar e Mercearia Afonso Celso - Gerente, Rio de Janeiro, RJ.

- Coordenação dos funcionários da equipe de venda de produtos e serviços de atendimento ao cliente e controle do estoque.
- Controle de serviços de entrega, atendimento e caixa.

Julho 1998 - Agosto 2003

#### Bar e Mercearia Afonso Celso - Entregador, Rio de Janeiro, RJ

- Separação das mercadorias para entrega em domicílio.
- Atendimento de ligações de pedidos.
- Busca de atendimento ágil e eficiente, com o objetivo de atender as necessidades do cliente e satisfação.
- Atendimento no balção.
- Atendimento de caixa.
- Conferência de mercadorias.

### COMPETÊNCIAS

- Conhecimentos avançados em manutenção de hardware de notebooks e desktops.
- Bom nível de relacionamento para lidar com clientes e fornecedores
- Concentração e foco na

- Resolução de problemas o forma ágil, mantendo o cliente satisfeito.
- Ética e responsabilidade r exercício da profissão
- Atendimento ao cliente co empatia, buscando entender as necessidades

- resolução de problemas
- Iniciativa diante de problemas cotidianos.
- Iniciativa para antecipação de outros problemas de manutenção